臺灣花蓮地方法院民事裁定　　　　　　　96年度小上字第11號
上　訴　人　甲○
被 上訴 人　萬泰商業銀行股份有限公司
法定代理人　乙○○
上列上列當事人間請求清償債務事件，上訴人對於中華民國九十
六年八月二十八日臺灣花蓮地方法院96年度花小字第395號第一
審判決提起上訴，本院裁定如下：
    主  文
上訴駁回。
第二審訴訟費用新台幣壹仟伍佰元由上訴人負擔。
    事  實  及  理  由
一、按對於小額程序之第一審裁判，得上訴於管轄之地方法院；
    對於前項第一審裁判之上訴或抗告，非以其違背法令為理由
    ，不得為之；上訴狀內應記載上訴理由，表明下列各款事項
    ：1、原判決所違背之法令及其具體內容，2、依訴訟資料可
    認為原判決有違背法令之具體事實；又民事訴訟法第468 條
    及第469條第1款至第5 款之規定，於小額事件之上訴程序準
    用之，民事訴訟法第436條之24、第436條之25及第436 條之
    32第2項分別定有明文。次按當事人依民事訴訟法第468條規
    定以第二審判決有不適用法規或適用法規不當者為上訴理由
    時，其上訴狀或理由書應有具體之指摘，並揭示該法規之條
    項或其內容，若係成文法以外之法則，應揭示該法則之旨趣
    ，倘為司法院之解釋或本院之判例，則應揭示該判解之字號
    或其內容，如依民事訴訟法第469條所列各款事由提起第三
    審上訴者，其上訴狀或理由書，應揭示合於該條款之事實，
    上訴狀或理由書如未依此項方法表明，或其所表明者，顯與
    上開法條規定之情形不相合時，即難認為已對第二審判決之
    違背法令有具體之指摘，其上訴自難認為合法（最高法院71
    年台上字第314號判例可資參照）。
二、本件上訴人對本院96年度花小字第395 號第一審小額民事判
    決提起上訴，上訴意旨略以：兩造間契約為被上訴人單方擬
    定之定型化契約，故雖約定上訴人不得以訴外人階梯股份有
    限公司（下稱階梯公司）之解約事由對抗被上訴人，該約定
    亦因顯失公平而為無效，況上訴人已與階梯公司解約並辦理
    退貨，階梯公司亦與之協議負責向被上訴人清償貸款餘額，
    且被上訴人既為經濟市場較強勢之一方，自應另向階梯公司
    求償，不得再向較為弱勢之上訴人請求清償借款，為此提起
    上訴，並請求廢棄原判決等語。
三、經查，依上訴人上開上訴意旨，並未具體指出原審判決有如
    何違背法令情事，更未指明原審判決所違反之法令條項或其
    內容以及依訴訟資料有何判決違背法令之具體事實，參諸前
    開說明，自不得謂已合法表明上訴理由。次查，原審斟酌調
    查證據之結果，認定兩造間既有消費借貸契約關係，上訴人
    復未按期清償本息，依約已喪失分期償還之期限利益，而負
    有立即清償所欠貸款餘額之義務；且被上訴人提出之分期付
    款申請書及分期購買貸款契約書固屬定型化契約條款，惟上
    訴人本得任意拒絕簽訂本件借貸契約，並非無從選擇而僅能
    與被上訴人簽訂系爭貸款契約書，亦不因未向被上訴人辦理
    本件分期付款而發生不利益而不得不簽訂本件契約，故上訴
    人同意訂約後，自不得任意指該契約條款為顯失公平而無效
    ，又兩造間消費借貸契約，以及上訴人與階梯公司間之契約
    ，分屬不同之契約關係，基於債之相對性原則，上訴人自不
    得以其與階梯公司間所存抗辯事由，對抗被上訴人，前開上
    訴人提出之諸多抗辯，原審均已證述甚詳，因而為被上訴人
    勝訴之判決，並依職權為假執行之宣告，經核尚難認有判決
    不適用法規或適用不當，或有民事訴訟法第469 條所列各款
    事由，依上揭規定及說明，上訴人前開主張於法亦屬不合。
    從而，上訴人提起本件上訴，顯難認為合法，應予駁回。
四、依民事訴訟法第436條之32第1項、第2項、第444條第1項前
    段、第436條之19第1項、第95條、第78條，裁定如主文。
中　　華　　民　　國　　96　　年　  12　　月　 31　　日
                        臺灣花蓮地方法院民事庭
                            審判長法官  湯文章
                            法      官  楊碧惠
                            法      官  陳雅敏
以上正本証明與原本無異。
本裁定不得抗告。
中　　華　　民　　國　　96　　年　　12　　月　　31　　日
                    　　     法院書記官　邱鴻志
